【裁判字號】    99,親,13
【裁判日期】    990225
【裁判案由】    否認婚生子女
【裁判全文】
臺灣彰化地方法院民事判決  99年度親字第13號
原      告  乙○○
被      告  甲○○
兼前一人
法定代理人  丙○○
上列當事人間請求否認婚生子女事件，本院於民國九十九年二月
十一日言詞辯論終結，判決如下：
    主  文
確認被告甲○○（民國○○○年○月○○日生，身分證號碼：Ｚ
000000000號）非原告乙○○自被告丙○○受胎所生之
子。
訴訟費用新臺幣參仟元由被告負擔。
    事實及理由
一、原告起訴主張略以：原告與被告丙○○於民國八十五年八月
    四日結婚，惟原告因故於九十四年八月間離家出走後，即未
    與被告丙○○同住，並與訴外人黃俊達同居。嗣原告與被告
    丙○○於九十六年六月十二日達成協議離婚，離婚後亦未與
    被告丙○○同居在一起。然原告離婚後，在九十七年一月十
    五日生下被告甲○○，依此事實，被告甲○○實非原告自被
    告丙○○所受胎而生，爰提起否認子女之訴。並聲明如主文
    。
二、被告等則以：同意原告的請求，被告甲○○確實非原告與被
    告丙○○所生之子；對於原告提出之血緣證明書之真正無意
    見，原告自九十四年八月間離家出走後，就一直沒有與被告
    丙○○同居在一起等語。
三、兩造不爭執事項：
（一）被告對原告提出博微生物科技股份有限公司分子生物實驗
      室ＤＮＡ基因圖譜型別分析報告為真正不爭執。
（二）原告與被告丙○○於九十四年八月間起即未曾同居。
四、得心證之理由：
（一）本件原告主張其與被告丙○○於八十五年八月四日結婚，
      惟原告因故於九十四年八月間離家出走後，嗣原告與被告
      丙○○於九十六年六月十二日達成協議離婚之事實，業據
      其提出戶籍謄本在卷可稽，並為被告丙○○所不爭執。又
      原告主張被告甲○○與被告丙○○間無血緣上之父子關係
      一節，亦經原告提出ＤＮＡ基因圖譜型別分析報告一份為
      證，該分析報告內容略以：「送檢註明為黃俊達與甲○○
      之檢體，其相對應之各ＤＮＡ型別均無矛盾，存在一親等
      直系親緣關係之機率為百分之99.9%以上。CPI值=0000000
      0.7 PP值=0.999」，有博微生物科技股份有限公司分子生
      物實驗室出具之ＤＮＡ基因圖譜型別分析報告一份在卷可
      按。足證被告甲○○係原告自案外人許俊達受胎所生之子
      ，被告甲○○與被告丙○○間並無親子血緣關係存在，堪
      認原告之主張為真實。
（二）按從子女出生日回溯第一百八十一日起至第三百零二日止
      為受胎期間；妻之受胎，係在婚姻關係存續中者，推定其
      所生子女為婚生子女。前項推定，夫妻之一方或子女能證
      明子女非為婚生子女者，得提起否認之訴。前項否認之訴
      ，夫妻之一方自知悉該子女非為婚生子女，或子女自知悉
      其為非婚生子女之時起二年內為之，民法第一千零六十二
      條第一項、第一千零六十三條分別定有明文。本件原告受
      胎並於九十七年一月十五日產下被告甲○○，其受胎期間
      既係在原告與被告丙○○婚姻關係尚存續中，則依法自應
      推定被告甲○○為原告與被告丙○○之婚生子。惟事實上
      ，被告甲○○並非原告自被告丙○○受胎所生，已如前所
      述。又被告甲○○係於九十七年一月十五日出生，有戶籍
      謄本一份在卷可按，而原告係於九十九年一月十四日（參
      見起訴狀上本院收狀章日期），即在知悉子女非為婚生子
      女之日起二年內，提起本件否認子女訴訟，依前揭法律規
      定，為有理由，應予准許。
據上論結：本件原告之訴為有理由，依民事訴訟法第八十五條第
一項前段、第七十八條，判決如主文。
中    華    民    國    99    年     2    月    25    日
                  家事法庭      法  官  陳秋錦
以上正本係照原本作成。
如對判決上訴，應於判決送達後20日內向本院提出上訴狀。
中    華    民    國    99    年     2    月    25    日
                                書記官  陳秀娟

司法院資訊處製作；財團法人民間司法改革基金會備份。
